# 请教陈版主关于购买信托受益权的账务处理

提问人：yanleilei24 时间：2020-04-21 14:33:11
陈版主您好~
我司从别的投资者那里购买信托受益权（该投资者持有的信托份额是劣后级，持有比例25%；75%是优先级，信托基础资产是贷款，期限 18 个月，信托收益是到期时优先给优先级分配本息后才可分配给劣后级），请问相关的财务处理是怎样的？是否是相当于我司认购信托的份额一样处理。旧准则确认可供，新准则分类为以公允价值计量且其变动计入综合收益的金融资产（其他债权投资）？

回答人：chenyiwei
“相当于我司认购信托的份额一样处理”。但这种情况，因为持有全部劣后级，因此很可能对该信托具有控制权（请注意核实：该信托对不良资产处置的相关安排，以及在次级份额之外，还有无其他先于劣后级缓冲作用被触发的增信措施，如原始权益人差额补足义务等）。如果具有控制权，则应将该信托纳入合并报表范围；如果不具有控制权，则在新准则下作为以公允价值计量且其变动计入损益的金融资产，不可以指定为其他债权投资或者其他权益工具投资。